臺灣新北地方法院刑事判決　
111年度簡上字第227號
上  訴  人  臺灣新北地方檢察署檢察官
被      告  張昱凱





上列上訴人因毀損案件，不服本院中華民國111年4月22日111年
度簡字第1425號第一審刑事簡易判決（聲請簡易判決處刑案號：
臺灣新北地方檢察署111年度偵字第12570號），提起上訴，本院
管轄之第二審合議庭判決如下：
    主  文
上訴駁回。   
    事實及理由
一、本件經本院審理結果，認原審判決之認事用法及量刑均無違
    誤，應予維持，爰引用如附件所示第一審簡易判決書（含檢
    察官聲請簡易判決處刑書）記載之事實、證據及理由。
二、檢察官循告訴人莊健明之請求提起上訴，上訴意旨略以：原
    審未審酌被告張昱凱僅因行車糾紛即持鐵棒敲打告訴人所駕
    車輛右後方玻璃，且迄未賠償告訴人所受損害，顯見被告犯
    後態度不佳，原審量刑顯屬過輕，不足以反映被告惡性等語
    。
三、按量刑之輕重，係屬事實審法院得依職權自由裁量之事項，
    苟已斟酌刑法第57條各款所列情狀而未逾越法定刑度、或濫
    用其權限，即不得遽指為違法（最高法院72年度台上字第66
    96號、75年度台上字7033號判決意旨參照）；且在同一犯罪
    事實與情節，如別無其他加重或減輕之原因，下級審法院量
    定之刑，亦無過重或失輕之不當情形，則上級審法院對下級
    審法院之職權行使，原則上應予尊重（最高法院85年度台上
    字第2446號判決意旨參照）。經查，原審以被告涉犯刑法第
    354條毀損犯行事證明確，並審酌被告僅因行車糾紛，即持
    鐵棒敲打告訴人所駕駛車輛之右後方玻璃，致成破損而不堪
    用，情緒控制能力不佳，且不尊重他人之財產權，兼衡被告
    前已有毀損案件之前科紀錄、智識程度、行為所造成告訴人
    之財物損失情形、迄未賠償告訴人及被告犯後坦認犯行之態
    度等一切情狀，而於法定刑度內量處拘役25日及諭知易科罰
    金之折算標準，經核其認事用法均無違法失當之處，亦無濫
    用裁量之情，且上訴意旨所指事項亦經原審於量刑時加以斟
    酌，故檢察官提起本件上訴指摘原審量刑過輕，為無理由，
    應予駁回。
四、末按被告經合法傳喚，無正當理由不到庭者，得不待其陳述
    ，逕行判決，刑事訴訟法第371條定有明文。又依同法第455
    條之1第1項、第3項之規定，上訴人對簡易判決有不服者，
    得上訴於管轄之第二審地方法院合議庭，並準用同法第3編
    第1章及第2章除第361條外之規定。是以本件被告經本院合
    法傳喚，無正當理由不到庭，爰不待其陳述，逕行判決，併
    此敘明。
據上論斷，應依刑事訴訟法第455條之1第1項、第3項、第371條
、第368條、第373條，判決如主文。
本案經檢察官周彥憑聲請以簡易判決處刑及提起上訴，檢察官邱
稚宸到庭執行職務。
中    華    民    國   111    年    12    月     7    日
                  刑事第四庭  審判長法  官  楊筑婷
 
                                    法  官  莊惠真
 
                                    法  官  陳佳妤
上列正本證明與原本無異。
不得上訴。
                                    書記官  傅曜晨
中　　華　　民　　國　　111 　年　　12　　月　　7 　　日